臺灣高等法院花蓮分院刑事附帶民事訴訟判決
　　　　　　　　　　　　　　　　　　　100年度附民字第5號
原　　　告　黃茌芸
被　　　告　陳遠志
上列被告因恐嚇案件（本院100年度上易字第66號），經原告提
起附帶民事訴訟，請求損害賠償，本院於100年7月19日言詞辯論
終結，判決如下：
    主  文
被告應給付原告新臺幣24萬元。
原告其餘之訴駁回。
    事實及理由
壹、原告方面
一、聲明：被告應給付原告新臺幣（下同）36萬元。
二、陳述：兩造為ＯＯ關係，被告因原告名下房屋出售之事，心
    生不滿，竟使用其所有之0000000000號手機，分別於下列時
    間，發送簡訊至原告0000000000號手機，以加害生命、身體
    之事恐嚇原告，致原告痛苦不堪，壓力過大，造成血液變化
    而罹患蕁麻疹，差點窒息，且再犯憂鬱症。爰依侵權行為之
    法律關係，請求被告賠償精神上之損害36萬元。
（一）民國96年9月5日16時22分：「…錢還我，否則你會後悔一
      輩子。」
（二）96年9月5日16時41分：「別逼我採取極端。」
（三）96年9月28日15時10分：「…你不賣房子的代價可能是生
      命的問題…」
（四）96年10月7日11時30分：「今天我出手打了ＯＯ，出手太
      重了，ＯＯ應該有內傷…年輕時的暴力正在覺醒，你盡量
      多帶ＯＯ，並且在還我錢之前別讓我遇到，我害怕自己會
      殺了你，快還我錢，…目前所能做的，只是避免釀成更大
      的悲劇…」
（五）96年11月28日23時17分：「…對這種人我寧可玉石俱焚…
      」
（六）96年12月15日2時24分：「…此後你將是我此生最大的仇
      人，總有一天我會報仇雪恨…」
貳、被告方面
一、聲明：原告之訴駁回。
二、陳述：否認原告之主張，並無發送上開簡訊恐嚇原告。
參、本院之判斷
一、按因故意或過失，不法侵害他人之權利者，負損害賠償責任
    。又不法侵害他人之身體、健康、名譽、自由、信用、隱私
    、貞操，或不法侵害其他人格法益而情節重大者，被害人雖
    非財產上之損害，亦得請求賠償相當之金額。民法第184條
    第1項、第195條第1項定有明文。
二、原告主張被告恐嚇之事實，業經本院以100年度上易字第66
    號刑事判決認定在案，如附件所示。則原告主張被告有如上
    故意不法侵害其身體、健康之侵權行為，應堪認定。則原告
    據此依侵權行為法律關係，主張其受有非財產上損害，請求
    被告賠償相當之金額，自屬有據。被告否認原告之主張，並
    不足取。
三、本院斟酌原告係法國0000000藝術學院畢業，目前兼任臺灣
    ＯＯ學院講師、開畫室，有原告所提出之臺灣ＯＯ學院講師
    聘書二紙為證；被告係藝術創作碩士，目前兼任臺灣ＯＯ大
    學講師、開畫室，此為兩造所不爭執等兩造身分、經濟地位
    ；暨原告受恐嚇後引起蕁麻疹及重鬱症，所受精神上之痛苦
    甚鉅，有原告提出門諾醫院診斷證明書二紙可佐，認原告請
    求被告賠償之金額在24萬元之範圍內為適當，應予准許。逾
    此部分之請求，為無理由，應予駁回。
據上論結，本件原告之訴為一部有理由，一部無理由。依刑事訴
訟法第502條第1項、第2項之規定，判決如主文
中    華    民    國   100    年     8     月    2    日
                    刑事庭審判長法  官  謝志揚  

                                法  官  張健河

                                法  官  林慶煙
以上正本證明與原本無異。
本件不得上訴。 
中    華    民    國   100    年    8     月    2     日

                                書記官  林明智